福建金門地方法院民事小額判決
110年度城小字第91號
原      告  許啟盛  

被      告  陳文德  
上列當事人間請求給付票款等事件，本院於民國110年10月19日
言詞辯論終結，判決如下：
    主    文
被告應給付原告新臺幣56,000元，及其中新臺幣40,000元自民國
107年月2月6日起至清償日止，按週年利率6％計算；其餘新臺幣1
6,000元自民國107年月2月6日起至清償日止，按週年利率5％計算
之利息。
原告其餘請求駁回。
訴訟費用新臺幣1,000元由被告負擔。
本判決得假執行；但被告如以新臺幣56,000元為原告預供擔保後
，得免為假執行。
原告其餘假執行之聲請駁回。
    事實及理由
一、被告於言詞辯論期日經合法通知無正當理由未到庭，核無民
    事訴訟法第386 條各款所列情形，爰依原告之聲請，准由其
    一造辯論而為判決。
二、原告主張：被告向原告租用坐落新北市○○區○○路00號7樓房
    屋，作為住宅使用，每月租金新臺幣(下同)8000元，並簽發
    如附表所示之本票共7紙，以擔保被告於民國106年8月至107
    年2月間租金之給付，但嗣後被告並未依約繳納此部分租金
    ，原告遵期提示票據也未獲付款，爰依票據、租賃契約等法
    律關係，起訴請求擇一對原告為有利判決等語，並聲明：㈠
    被告應給付原告新臺幣56,000元，及自107 年2 月6 日起至
    清償日止，按週年利率6％計算之利息；㈡願供擔保，請准宣
    告假執行。
三、被告方面：被告未於言詞辯論期日到場，亦未提出書狀作任
    何聲明或陳述。　　
四、本院得心證之理由：
　㈠附表編號1、2、5、6、7本票之部分：
　⒈原告主張此部份事實，業據其提出附表編號1、2、5、6、7本
    票影本共5張以供參照(見本院卷第15頁至第19頁)，且本件
    載有原告主張之起訴狀繕本，已合法送達於被告，並經本院
    通知及到場為言詞辯論，有送達證書附卷可佐(見本院卷第2
    5頁)，則被告已於相當時期受合法通知，未於言詞辯論期日
    到場，亦未提出任何書狀為爭執，依民事訴訟法第436條之2
    3、第436條第2項準用第280條第3項前段規定，視同自認，
    故原告前揭主張均堪信為真實。依照原告所提出之票據影本
    ，可見此等票據形式上要件尚無欠缺，其金額、發票日期與
    原告主張尚屬吻合，是原告依照此等本票向被告請求票款，
    尚屬適法。
　⒉「執票人向支票債務人行使追索權時，得請求自為付款提示
    日起之利息，如無約定利率者，依年利6釐計算」，票據法
    第133條定有明文。被告既經原告於107年2月5日提示此部分
    票據而未為給付，依照前開規定，原告請求被告自110年2月
    6日起至清償日止依週年利率6％計算之利息，即屬合法。
　㈡原告依照前開租賃契約請求106年10月、11月租金16000元部
    分：
　⒈原告主張此部份事實，業據其提出房屋租賃契約書1份以供參
    照(見本院卷第33頁至第39頁)，此租賃契約之定約人、租金
    、契約性質等節，核與原告主張相符，而雖原告所提出之租
    賃契約中所載租賃期間為105年4月10日至106年4月10日，與
    原告本件主張之106年8月至107年2月期間有所不同，但實務
    上於租賃期間屆滿後，承租人繼續使用房屋，出租人容認其
    使用且繼續收取租金者所在多有，並參酌附表所示票據之影
    本，係由被告開票給原告，票面金額均為8,000元，與前開
    租賃契約之租金相符，票載發票日又均為107年2月，與前開
    租賃契約之期間尚屬接近，並與原告主張之內容互相符實，
    足見兩造間前開租賃契約應至少有延續至107年2月間，被告
    並有以附表所示各張本票作為給付租金之擔保，而本件別無
    事證足資認定被告業已如期給付此部分租金，並考量依照附
    表所示各張本票之票號排序，其中編號3、4之部分應對應至
    第3、4個月，亦即106年10月至11月之租金，此部份租金既
    尚未給付，則原告依照前開租賃契約，請求被告給付此部分
    租金即屬有據。
　⒉被告經原告請求給付上開金額而未為給付，原告自得依法請
    求加付法定遲延利息。而參照前開租賃契約，租金係於每月
    繳納，而106年10月、11月之租金，至遲應於次月前繳納，
    是其給付期限分別至遲於106年11月、12月底前屆滿，被告
    逾期尚未給付，於前開期限經過後，此部份租金即成為遲延
    債務，原告得依照民法第233條第1項、第203條規定，請求
    被告給付5％之法定遲延利息，而原告請求之利息起算點(107
    年2月6日)為前開期限後，此一利息之起算點核屬適法，是
    原告請求被告自107年月2月6日起至清償日止依週年利率5％
    計算之利息，尚屬合法。超過部分之請求(原告請求利率為6
    ％)因附表編號3、4未載發票日，欠缺必要記載事項，屬於無
    效票據，原告無從依照此2張票據對被告為請求，自不得援
    用票據法第133條規定，以週年利率6％計息，是原告此部份
    請求於法無據，應予駁回。
五、綜上所述，原告依據票據之法律關係，請求被告給付如附表
    編號1、2、5、6、7本票之票款共4萬元，及自107年月2月6
    日起至清償日止依週年利率6％計算之利息、依據兩造間所簽
    訂之租賃契約，請求被告給付106年10月、11月之租金共16,
    000元，及自自107年月2月6日起至清償日止依週年利率5％計
    算之利息為有理由，應予准許。超過前開部分之請求則屬無
    據，應予駁回。本院已對原告就附表編號1、2、5、6、7本
    票之部分請求擇一為有利於原告之判決，此部份其餘主張則
    無庸再行審酌，併此附明。
六、本件原告勝訴部分，係就民事訴訟法第436 條之8 適用小額
    訴訟程序所為被告敗訴之判決，依同法第436 條之20規定，
    應依職權宣告假執行，並依同法第436 條之23準用第436 條
    第2 項，適用同法第392 條第2 項規定，依職權宣告被告如
    以主文第3 項所示金額為原告預供擔保，得免為假執行。原
    告其餘假執行之聲請因敗訴而失所附麗，應併與駁回之。
七、本件事證已臻明確，兩造其餘之攻擊防禦方法及所提出之證
    據，經核與判決之結果不生影響，爰不逐一論述，併此敘明
    。
八、訴訟費用負擔之依據：民事訴訟法第79條，本件原告雖一部
    敗訴，但敗訴部分實利息之請求，此部分本不另收裁判費，
    縱此部分請求敗訴，亦不影響本件裁判費之計算，是本件之
    裁判費仍應由被告負擔全額。
中    華    民    國    110   年   11     月    2     日
                  福建金門地方法院金城簡易庭
                              法  官  蔡旻穎　　　
以上正本係照原本作成。
如不服本判決，應於判決送達後20日內，以判決違背法令為理由
，向本院提出上訴狀並表明上訴理由，及須按他造當事人之人數
附繕本。如委任律師提起上訴者，應一併繳納上訴審裁判費。
上訴理由應表明：
  一、原判決所違背之法令及其具體內容，
  二、依訴訟資料可認為原判決有違背法令之具體事實。
如未表明上訴理由者，應於上訴後20日內向本院提出上訴理由。
當事人如對本件訴訟內容有所疑義，得聲請閱卷。
                              書記官  蔡一如
中   華    民    國    110   年   11    月    2     日　　　　　　　　　　　　　　　
　　　　　　　　　　　　　　　
附表：
編號 發票人 發票日(民國) 票面金額（新臺幣）  票據號碼  1 陳文德 107年2月5日 8,000元 CH278478  2  同上 同上 CH278479  3   無 同上 CH278480  4  無 同上 CH278481  5  107年2月5日 同上 CH278482  6  同上 同上 CH278483  7  同上 同上 CH278484